【裁判字號】    90,毒抗,108
【裁判日期】    900417
【裁判案由】    聲請強制戒治
【裁判全文】
臺灣高等法院高雄分院刑事裁定                      九十年度毒抗字第一八號
    抗  告  人
    即  被  告  甲○○
右列抗告人因毒品危害防制條例案件，不服臺灣屏東地方法院中華民國九十年三月十
九日裁定（九十年度毒聲字第四六二號），提起抗告，本院裁定如左：
    主    文
抗告駁回。
    理    由
一、檢察官聲請意旨略以：被告甲○○前因施用毒品案件，經強制戒治期滿，由檢察
    官為不起訴處分在案，詎被告又自八十九年九月十一日十七時三十五分回溯四十
    八小時內，在屏東縣地區施用第二級毒品安非他命，為警於八十九年九月十一日
    在屏東縣內埔鄉○○村○○路二十七號查獲，請裁定將被告送戒治處所施以強制
    戒治等語。
二、本件抗告意旨略以：被告於強制戒治期滿後，已痛改前非，不敢再施用毒品，被
    告為表清白，於九十年三月十六日自行前往行政院衛生署屏東醫院檢測尿液，檢
    測結果尿中安非他命呈陰性反應，有該醫院出具之診斷證明書可稽，足見被告已
    不再施用毒品，請撤銷原裁定云云。
三、按犯毒品危害防制條例第十條（即施用第一、二級毒品）之罪者，檢察官應先將
    被告送勒戒處所觀察、勒戒，其期間不得逾一月，經觀察勒戒後，有繼續施用毒
    品之傾向者，由檢察官聲請法院裁定令入戒治處所施以強制戒治，其期間為一年
    ，依同制條例第二十條第二項強制戒治期滿或交付保護管束期滿，應由檢察官為
    不起訴處分，為不起訴處分後，五年內再犯第十條之罪者，應由檢察官聲請法院
    裁定先令入戒治處所施以強制戒治，同條例第二十三條第一項、第二項定有明文
    。
四、經查被告甲○○前因施用毒品案件，經強制戒治期滿，由檢察官於八十九年八月
    十四日以八十九年度戒毒偵字第三０七號為不起訴處分在案，有該不起訴處分書
    在卷可稽。詎被告又自八十九年九月十一日十七時三十五分回溯四十八小時內，
    在屏東縣地區施用第二級毒品安非他命，為警於八十九年九月十一日十七時三十
    五分在屏東縣內埔鄉○○村○○路二十七號查獲，經警採被告之尿液送鑑定結果
    ，呈安非他命陽性反應，有高雄縣政府衛生局煙毒尿液檢驗成績書可稽，檢察官
    為求慎重，再將該尿液送請台灣檢驗科技股份有限公司，以最精密之氣相層析質
    譜儀法檢驗結果，亦呈安非他命陽性反應，有該公司濫用藥物尿液檢驗報告附卷
    可稽，足見被告於查獲前回溯四十八小時內有施用安非他命，於其尿液中始會檢
    驗出有安非他命陽性反應。至於被告於九十年三月十六日自行前往行政院衛生署
    屏東醫院檢測尿液，檢測結果尿中安非他命呈陰性反應，有該醫院出具之診斷證
    明書可稽，只能證明被告於檢驗前四十八小時內未施用毒品（依醫學文獻報告施
    用毒品超過四十八小時，尿液中已難檢驗出毒品反應），並不足證明被告於八十
    九年九月十一日被查獲前未曾施用毒品。原審因依毒品危害防制條例第二十三條
    第二項規定，依檢察官聲請將被告為付強制戒治之裁定，核無不當，被告抗告意
    旨主張其無施用毒品云云，指摘原裁定不當，並無理由，應予駁回。
四、據上論結，應依刑事訴訟法第四百十二條，裁定如主文。
中    華    民    國      九十      年       四       月     十七   日
                              臺灣高等法院高雄分院刑事第七庭
                                  審判長法官  王光照
                                        法官  黃壽燕
                                        法官  黃仁松
右正本證明與原本無異。
不得再抗告。
                                      書記官  謝永祥
中    華    民    國      九十      年       四       月     十八   日
                                                                 Ｊ


司法院資訊處製作；財團法人民間司法改革基金會備份。
